【裁判字號】    98,易,2139
【裁判日期】    980921
【裁判案由】    傷害等
【裁判全文】
臺灣臺北地方法院刑事判決              98年度易字第2139號
公  訴  人  臺灣臺北地方法院檢察署檢察官
被      告  丙○○
                    （現於臺灣臺北戒治所執行中）
上列被告因傷害等案件，經檢察官聲請簡易判決處刑（98年度偵
字第13269 號），本院認不宜以簡易判決處刑（98年度簡字第30
41號），改依通常訴訟程序審理並判決如下：
    主  文
丙○○犯恐嚇危害安全罪，累犯，處有期徒刑肆月，如易科罰金
，以新台幣壹仟元折算壹日。
被訴普通傷害罪部分公訴不受理。
    事  實
壹、丙○○前於民國94年間因恐嚇取財案件，經臺灣桃園地方法
    院以95年度易緝字第90號判處有期徒刑1 年2 月確定，嗣經
    同院以96年度聲減字第673 號裁定減刑為有期徒刑7 月，於
    96年7 月16日執行完畢。詎猶不知悔改，因不滿甲○○、乙○○二人積欠友人外籍僱傭費用遲未清償，即於97年7 月8
    日下午1 時許，前往甲○○、乙○○位於臺北市○○區○○
    路1 段30號8 樓之3 住處，以油漆潑灑上開處所門窗之加害
    名譽、財產之事，恐嚇甲○○、乙○○二人，均致二人心生
    畏懼，且致該址門窗毀損而不堪使用（毀損部分業經撤回告
    訴，不另為公訴不受理之諭知）。
貳、案經甲○○、乙○○訴由臺北市政府警察局松山分局報告臺
    灣臺北地方法院檢察署檢察官偵查後聲請簡易判決處刑。
    理  由
壹、有罪部分：
一、程序事項：
    本件被告丙○○對於檢察官起訴書證據清單所提人證、物證
    之證據能力均不加以爭執，而本院審核該等證據資料作成之
    情形，亦無不具證據能力之情況，則該等證據資料自有證據
    能力，合先敘明。
二、認定犯罪事實之證據與理由：
    上述事實，業據被告於本院審理時坦承不諱，核與證人即被
    害人甲○○、乙○○於警詢時證述之情節相符，並有毀損之
    門窗採證照片在卷可證。綜此，足見被告前述任意性之自白
    ，經前述證據補強後，應認與事實相符。是本件事證明確，
    被告犯行堪以認定，應予依法論科。
三、論罪科刑：
    核被告所為，係犯刑法第305 條之恐嚇危害安全罪。被告前
    有如事實欄所載之前科，此有臺灣高等法院被告全國前案紀
    錄表1 份在卷供參，則被告於5 年內故意再犯本件有期徒刑
    以上之罪，為累犯，應依法加重其刑。爰審酌：(一)智識程度
    ：被告係高中畢業之學歷，行為時以從事外勞仲介之代理為
    業；(二)犯罪動機、目的與手段：被告因被害人遲未返還積欠
    之債務，且屢催不還，才以油漆潑灑被害人前述住處；(三)所
    生危害：被告所為造成被害人心生畏懼，在被告未與之和解
    前，即自動撤回告訴（詳下述），顯見致生危害於安全；(四)
    犯後態度：被告於本院審理時尚能坦承犯行等一切情狀，量
    處如主文所示之刑，並諭知易科罰金之折算標準。
四、不另為不受理之諭知部分：
  (一)聲請簡易判決處刑意旨略以：被告於97年7 月8 日下午1 時
    許，前往甲○○、乙○○位於臺北市○○區○○路一段30號
    8 樓之3 住處，以油漆潑灑上開處所門窗，致該址門窗毀損
    而不堪使用。綜上，因認被告此部分所為，涉犯刑法第354
    條之毀損器物罪嫌等語。
  (二)按告訴乃論之罪，告訴人於第一審辯論終結前，得撤回其告
    訴；又告訴或請求乃論之罪，未經告訴、請求或其告訴、請
    求經撤回或已逾告訴期間者，應諭知不受理之判決，刑事訴
    訟法第238 條第1 項、第303 條第3 款分別定有明文。
  (三)經查，本件告訴人甲○○、乙○○告訴被告此部分所為，公
    訴意旨認被告係犯刑法第354 條之毀損器物罪，惟依同法第
    357 條之規定，毀損器物罪須告訴乃論。茲告訴人甲○○、
    乙○○業已於本院審理期間，具狀表示撤回告訴，此有刑事
    撤回告訴狀在卷可稽，則參照前述說明，本件被告所涉此部
    分之犯行，本應諭知不受理之判決，茲因公訴意旨認此部分
    所涉犯行如成立犯罪，與前述認定有罪之恐嚇危害安全犯行
    有想像競合犯之裁判上一罪關係，爰不另為公訴不受理之諭
    知。
貳、公訴不受理部分：
一、聲請簡易判決處刑意旨略以：被告於為前述認定有罪之犯行
    後，復另行起意，於97年7 月9 日下午11時許，偕同多名男
    子再行前往上址按鈴，告訴人乙○○應門時，丙○○即基於
    傷害之犯意，徒手毆打乙○○，致其受有頭部損傷併頭皮挫
    傷、胸壁挫擦傷、右肩部挫傷等傷害。綜上，因認被告此部
    分所為，涉犯刑法第277 條第1 項之普通傷害罪嫌等語。
二、按告訴乃論之罪，告訴人於第一審辯論終結前，得撤回其告
    訴；又告訴或請求乃論之罪，未經告訴、請求或其告訴、請
    求經撤回或已逾告訴期間者，應諭知不受理之判決，刑事訴
    訟法第238 條第1 項、第303 條第3 款分別定有明文。
三、經查，本件告訴人乙○○告訴被告傷害案件，公訴意旨認被
    告係犯刑法第277 條第1 項之傷害罪，惟依同法第287 條前
    段之規定，傷害罪須告訴乃論。茲告訴人乙○○業已於本院
    審理期間，具狀表示撤回告訴，此有刑事撤回告訴狀在卷可
    稽，則參照前述說明，本件被告所涉此部分之犯行，爰諭知
    不受理之判決。
據上論斷，應依刑事訴訟法第284 條之1 、第299 條第1 項前段
、第303 條第3 款，刑法第305 條、第47條第1 項、第41條第1
項前段，刑法施行法第1 條之1 ，判決如主文。
本案經檢察官申心蓓到庭執行職務。
中    華    民    國    98    年    9     月    21    日
                  刑事第六庭    法  官  林孟皇
本正本證明與原本無異。
如不服本判決應於收受送達後10日內向本院提出上訴書狀，並應
敘述具體理由；其未敘述上訴理由者，應於上訴期間屆滿後20日
內向本院補提理由書（均須按他造當事人之人數附繕本）「切勿
逕送上級法院」。告訴人或被害人如對於本判決不服者，應具備
理由請求檢察官上訴，其上訴期間之計算係以檢察官收受判決正
本之日期為準。
                                書記官  楊雅鈞
中    華    民    國    98    年    9     月    21    日
附錄本件論罪科刑法條全文：
中華民國刑法第305條（恐嚇危害安全罪）
以加害生命、身體、自由、名譽、財產之事，恐嚇他人致生危害
於安全者，處2年以下有期徒刑、拘役或3百元以下罰金。


司法院資訊處製作；財團法人民間司法改革基金會備份。
